sk-SK: Stav úpravy drahokamu: Potiahnutý; Difúzne upravovaný; Farbený; Vyplnené trhliny; Tepelne upravené; Ožiarené; Žiadne/neupravené; Impregnované olejom/živicou; Iné/neznáme; Stabilizované; Iné
bg-BG: Статус на обработка на скъпоценен камък: С покритие; Обработен чрез дифузия; Боядисан; С попълнени пукнатини; Нагряван; Облъчван; Няма/необработен; Омаслен/попълнен със смола; Друго/неизвестно; Стабилизиран; Друго
ro-RO: Starea tratamentului cu pietre prețioase: Acoperită; Tratată prin difuzie; Vopsită; Fisuri umplute; Încălzit; Iradiat; Niciunul/Netratat; Uleiat/Umplut cu rășină; Altele/Necunoscut; Stabilizat; Altele
tr: Değerli taş işlem durumu: Kaplamalı; Difüzyon işlemi görmüş; Boyalı; Çatlak dolgulu; Isıl işlem görmüş; Işınlanmış; Yok/İşlem görmemiş; Yağlanmış/Reçine dolgulu; Diğer/Bilinmiyor; Stabilize edilmiş; Diğer
ja: 宝石の処理状況: コーティング処理; 拡散処理; 染色処理; フラクチャー充填処理; 加熱処理; 放射線処理; なし/未処理; 含浸/樹脂充填処理; その他/不明; 安定化処理; その他
nb: Status for behandling av edelstener: Belagt; Diffusjonsbehandlet; Farget; Bruddfylt; Varmebehandlet; Bestrålt; Ingen/ubehandlet; Oljet/harpiksfylt; Annet/ukjent; Stabilisert; Annet
cs: Stav úpravy drahokamu: Potažený; Difuzně ošetřený; Barvený; S vyplněnými trhlinami; Tepelně ošetřený; Ozařovaný; Žádné / bez úprav; Olejovaný / vyplněný pryskyřicí; Ostatní/neznámé; Stabilizovaný; Ostatní
sl-SI: Stanje obdelave dragulja: Premazano; Obdelano z difuzijo; Barvano; Zapolnjene razpoke; Toplotno obdelano; Obsevano; Brez/neobdelano; Oljeno/zapolnjeno s smolo; Drugo/neznano; Stabilizirano; Drugo
zh-TW: 寶石處理狀態: 覆膜處理; 擴散處理; 染色; 充填處理; 熱處理; 輻射處理; 無/未處理; 注油/樹脂充填; 其他/未知; 穩定處理; 其他
pt-PT: Estado de tratamento da gema: Revestida; Tratada por difusão; Tingida; Preenchimento de fraturas; Aquecida; Irradiada; Nenhum/não tratada; Oleada/preenchida com resina; Outro/desconhecido; Estabilizada; Outro
ko: 보석 처리 상태: 코팅 처리; 디퓨전 처리; 염색 처리; 균열 충전 처리; 가열 처리; 방사선 처리; 없음/무처리; 오일/레진 충전 처리; 기타/알 수 없음; 안정화 처리; 기타
vi: Tình trạng xử lý đá quý: Phủ; Xử lý khuếch tán; Nhuộm; Lấp đầy khe nứt; Xử lý nhiệt; Chiếu xạ; Không/Chưa xử lý; Tẩm dầu/Lấp đầy bằng nhựa; Khác/Không xác định; Ổn định; Khác
hr-HR: Status tretmana dragim kamenjem: S premazom; Obrađeno difuzijom; Obojano; Ispunjene pukotine; Grijano; Ozračeno; Nema / neobrađeno; Nauljeno / ispunjeno smolom; Ostalo/nepoznato; Stabilizirano; Ostalo
da: Ædelstenens behandlingsstatus: Coatet; Diffusionsbehandlet; Indfarvet; Sprækkefyldt; Opvarmet; Bestrålet; Ingen/ubehandlet; Oliebehandlet/harpiksfyldt; Andet/ukendt; Stabiliseret; Andet
fr: État de traitement de la pierre gemme: Recouvert; Traité par diffusion; Teint; Remplissage de fractures; Chauffé; Irradié; Aucun/Non traité; Huilé/Rempli de résine; Autre/Inconnu; Stabilisé; Autre
en: Gemstone treatment status: Coated; Diffusion-treated; Dyed; Fracture-filled; Heated; Irradiated; None/Untreated; Oiled/Resin-filled; Other/Unknown; Stabilized; Other
de: Behandlungsstatus des Edelsteins: Beschichtet; Diffusionsbehandelt; Gefärbt; Rissgefüllt; Erhitzt; Bestrahlt; Keine/Unbehandelt; Geölt/Harzgefüllt; Sonstige/Unbekannt; Stabilisiert; Sonstige
nl: Behandelingsstatus van edelsteen: Gecoat; Diffusiebehandeling; Geverfd; Breukgevuld; Verhit; Bestraald; Geen/onbehandeld; Geolied/met hars gevuld; Overig/onbekend; Gestabiliseerd; Overig
th: สถานะการบำบัดอัญมณี: เคลือบ; อบเคลือบสี (Diffusion); ย้อมสี; อุดรอยแตกร้าว; เผา; ฉายรังสี; ไม่มี/ไม่ผ่านการปรับปรุง; อาบน้ำมัน/เรซิน; อื่นๆ/ไม่ทราบ; อัดน้ำยา; อื่นๆ
sv: Behandlingsstatus för ädelsten: Överdragen; Diffusionsbehandlad; Färgad; Sprickfylld; Värmebehandlad; Bestrålad; Ingen/obehandlad; Oljad/hartsfylld; Övrigt/okänd; Stabiliserad; Övrigt
es: Estado de variación de piedras preciosas: Recubierto; Tratado por difusión; Teñido; Relleno de fracturas; Calentado; Irradiado; Ninguno/Sin tratar; Engrasado/Relleno de resina; Otro/Desconocido; Estabilizado; Otro
ru: Статус обработки драгоценного камня: С покрытием; Диффузионная обработка; Окрашенный; С заполнением трещин; Термообработанный; Облученный; Нет/необработанный; Промасленный / заполненный смолой; Другое/неизвестно; Стабилизированный; Другое
hu: Drágakő kezelés állapota: Bevonatos; Diffúziós eljárással kezelt; Színezett; Repedéstömített; Hőkezelt; Besugárzott; Nincs/kezeletlen; Olajozott/gyantával töltött; Egyéb/ismeretlen; Stabilizált; Egyéb
fi: Jalokiven käsittelyn tila: Pinnoitettu; Diffuusiokäsitelty; Värjätty; Halkeamatäytetty; Kuumennettu; Säteilytetty; Ei mikään/käsittelemätön; Öljytty/hartsitäytteinen; Muu/tuntematon; Stabiloitu; Muu
it: stato di variazione della gemma: Rivestito; Trattato per diffusione; Tinto; Con riempimento delle fratture; Riscaldato; Irradiato; Nessuno/non trattato; Oliato/riempito con resina; Altro/sconosciuto; Stabilizzato; Altro
pl: Status obróbki kamienia szlachetnego: Powlekany; Poddany dyfuzji; Barwiony; Z wypełnionymi pęknięciami; Wygrzewany; Napromieniowany; Brak / niepoddany obróbce; Olejowany / wypełniony żywicą; Inny / nieznany; Stabilizowany; Inny
pt-BR: Estado do tratamento da gema: Revestido; Tratado por difusão; Tingido; Com preenchimento de fratura; Aquecido; Irradiado; Nenhum/Não tratado; Lubrificado/Preenchido com resina; Outro/Desconhecido; Estabilizado; Outro
lt-LT: Brangakmenio apdorojimo būsena: Padengtas; Apdorotas difuzijos būdu; Dažytas; Užpildyti įtrūkimai; Kaitintas; Švitintas; Nėra / neapdorotas; Suteptas aliejumi / užpildytas derva; Kita / nežinoma; Stabilizuotas; Kita
el: Κατάσταση επεξεργασίας πολύτιμου λίθου: Με επίστρωση; Επεξεργασία διάχυσης; Βαμμένος; Με γέμισμα ρωγμών; Με θερμική επεξεργασία; Με ακτινοβολία; Καμία/Χωρίς επεξεργασία; Με λάδι/γέμισμα ρητίνης; Άλλο/Άγνωστο; Σταθεροποιημένος; Άλλο
zh-CN: 宝石处理状态: 镀膜处理; 扩散处理; 染色处理; 裂隙填充处理; 热处理; 辐照处理; 无/未经处理; 浸油/注胶处理; 其他/未知; 稳定化处理; 其他